

Ewan Guillou

Product Designer basé à Paris

Profil

erwan-guillou.com salut@erwan-guillou.com linkedin.com/erwan-guillou Je design des produits digitaux auprès d'entreprises et de start-ups depuis 2018. Mes passions combinées à mes expériences m'ont amené ici, dans une position où je peux démystifier les problèmes quotidiens des utilisateurs et leur offrir des expériences agréables.

À présent, je suis à la recherche d'un nouveau défi, où je pourrai aborder des problématiques nouvelles au sein d'une équipe stimulante.

Expériences

Immersiv.io

Product Designer AR juin 2020 - aujourd'hui Créateur d'expériences interactives pour l'industrie du sport (et du divertissement), grâce au machine learning et aux dernières technologies de réalité augmentée (AR). Mes missions consistent d'une part à concevoir des expériences en AR pour mobiles et lunettes (ex: nReal, Hololens, Spectacles...), et d'autre part à accompagner le cycle de vie d'un produit en marque blanche : Arise.

Avem création

UX/UI Designer novembre 2017 - janvier 2022 Collectif de webdesigners et de développeurs full-stack que j'ai co-fondé avec 2 camarades d'école de commerce. Une expérience professionnelle agrémentée par une expatriation d'un an en Asie du Sud-Est. Cela m'a amené à travailler sur la conception de plateformes web diverses, sur la création d'identité de marques uniques, et sur de l'intégration web (HTML, CSS, Javascript).

Nimley

Web Designer mars 2018 - août 2018 Start-up spécialisée dans le développement d'opportunités commerciales. Pendant cette expérience en CDD, j'ai conçu et lancé 6 sites wordpress destinés à des opérations d'introduction en bourse.

Groupe Renault

Resp. Com & Marketing (stage) avril 2017 - octobre 2017 Rattaché à la direction marketing après-vente du Groupe Renault, j'ai participé, à la création de contenus éditoriaux/vidéos pour les pages Après-vente des sites Renault et Dacia, au déploiement d'un e-catalogue dans 15 pays pour 2 marques Renault & Dacia, et suivis la performance du digitale en Après-vente.

Formations

Master Entrepreneurial

Novancia Paris

Obtenu en novembre 2017

Licence Langues Étrangères

*Université d'Amiens*Obtenu en mai 2015

DUT Commercialisation

Université d'Amiens Obtenu en mai 2013

Compétences

Outils Design: Figma, Protopie, Adobe Illustrator, Photoshop, Zeplin, Blender, Bezi, Midjounrey **Autres:** HTML/CSS, JavaScript, Webflow, Wordpress, Shopify, After effect **Design:** Parcours utilisateur, Design Systems, Architecture de l'information, Personas

Extras

Explorations

Velib' app

Redesign et nouvelle identité

Tricount app

Redesign et nouvelle identité

Leboncoin app & site

Redesign

Freelance

Web Design: Dmva-tp.fr ↗

Design et intégration du site vitre

Web Design: Protection-pour-chats.fr →

Design et intégration du site vitre

Web Design: Protection-pour-chats.fr 🧵

Design et intégration du site vitre